ACORDAO-COMPLETO-2416281

ACÓRDÃO DE RELAÇÃO

ACÓRDÃO DE RELAÇÃO 1793/2020 ATA 26/2020 - PLENÁRIO

Acórdão 1793/2020-TCU-Plenário
Trata-se de representação acerca de irregularidades verificadas na concessão de auxílios e bolsas de estudo e pesquisa pela Universidade Federal do Paraná, apuradas no âmbito da auditoria operacional objeto do TC Processo 025.448/2016-1 (fiscalis 376/2016) .
Ao proferir o Acórdão 2530/2017-TCU-Plenário, esta Corte, dentre outras providências, decidiu:
" (...) 
9.2. aplicar a Edilson Sérgio Silveira multa de R$ 10.000,00 (dez mil reais) , a ser recolhida aos cofres do Tesouro Nacional, com atualização monetária calculada da data deste acórdão até a data do pagamento, se este for efetuado após o vencimento do prazo abaixo estipulado; esta Corte arquivou o processo sem cancelamento do débito no valor de R$ 46.210,00, atribuído solidariamente aos responsáveis.
 (...) "
Considerando que Edilson Sérgio Silveira comprovou o recolhimento da multa a ele aplicada (peça 294) ;
considerando os pareceres uniformes da unidade técnica e do Ministério Público junto ao TCU;
os ministros do Tribunal de Contas da União, reunidos em sessão de Plenário, ACORDAM, por unanimidade, de acordo com os pareceres emitidos nos autos e com fundamento nos arts. 27 da Lei 8.443/1992 e 218 do Regimento Interno, em:
a) expedir quitação a Edilson Sérgio Silveira:
- Quitação relativa ao subitem 9.2 do Acórdão do Acórdão 2530/2017-TCU-Plenário
	- Edilson Sérgio Silveira
	Valor original da multa:              R$ 10.000,00
	Data de origem da multa:        14/11/2017

	Valor recolhido:                          R$ 10.668,00
	Data do recolhimento:             28/05/2019

b) prosseguir com o acompanhamento do recolhimento da multa imputada a Lúcia Regina Assumpção Montanhini;
1. Processo TC-Processo 034.726/2016-0 (REPRESENTAÇÃO) 
1.1. Apensos: TC Processo 041.329/2018-0 (SOLICITAÇÃO) ; TC Processo 001.980/2017-3 (SOLICITAÇÃO) .
1.2. Classe de Assunto: VII.	
1.3. Responsáveis: Edilson Sergio Silveira (CPF XXX.231.638-XX) , Lucia Regina Assumpção Montanhini (CPF XXX.336.059-XX) .
1.4. Unidade: Universidade Federal do Paraná.
1.5. Relatora: ministra Ana Arraes.
1.6. Representante do Ministério Público: procurador Sergio Ricardo Costa Caribé.
1.7. Unidade Técnica: Secretaria de Gestão de Processos.
1.8. Representação legal: Rene Ariel Dotti (OAB/PR 2612) e outros, representando Edilson Sérgio Silveira; Vania de Aguiar (OAB/PR 36.400) e outros, representando Lúcia Regina Assumpção Montanhini; 
1.9. Determinações/Recomendações/Orientações: não há.

Universidade Federal do Paraná.

Edilson Sergio Silveira (CPF XXX.231.638-XX), Lucia Regina Assumpção Montanhini (CPF XXX.336.059-XX).

ACORDAO-COMPLETO-2530583

Acórdão de Relação 1672/2022 - Primeira Câmara

Acórdão de Relação

Primeira Câmara

ANA ARRAES

Rene Ariel Dotti (OAB/PR 2612) e outros, representando Edilson Sérgio Silveira; Vania de Aguiar (OAB/PR 36.400) e outros, representando Lúcia Regina Assumpção Montanhini;

Procurador Sergio Ricardo Costa Caribé.

REPRESENTAÇÃO (REPR)

Secretaria de Gestão de Processos.